臺灣桃園地方法院刑事判決　　　　　　　 96年度易字第890號
公　訴　人　臺灣桃園地方法院檢察署檢察官
被　　　告　甲○○
　　　　　　　　　　（另案
上列被告因贓物案件，經檢察官提起公訴（96年度偵字第9388號
），本院判決如下：
    主  文
甲○○收受贓物，累犯，處拘役貳拾日，如易科罰金，以新臺幣
壹仟元折算壹日。
    事  實
一、甲○○曾因肅清煙毒條例案件、重傷害案件，分別經臺灣高
    等法院花蓮分院以87年度上訴字第11號、臺灣花蓮地方法院
    87年度少連訴字第9 號判決各判處有期徒刑各3 年2 月確定
    ，經定執行刑為有期徒刑6 年，入監執行後，於民國91年5
    月29日假釋付保護管束出監，又因施用第一級毒品、施用第
    二級毒品案件分別經本院以92年度訴字第1206號判決判處有
    期徒刑9 月、有期徒刑5 月，應執行有期徒刑1 年1 月確定
    ，而甲○○前揭肅清煙毒條例案件、重傷害案件之假釋經撤
    銷後之殘刑，與上開施用毒品案件接續執行，於95年8 月31
    日縮短刑期執行完畢（構成累犯）。詎仍未知警惕，明知姓
    名年籍不詳綽號「阿昆」之成年男子所駕駛之車牌號碼5415
    -FG 號自用小貨車，係來路不明之贓物（該車為乙○○所有
    ，於96年3 月24日晚間6 時許，在臺北縣林口鄉○○○路○
    段遠來未來城工地前遭人竊取），竟仍於96年4 月1 日夜間
    某時，在桃園地區不詳處所，自「阿昆」處收受前開車輛駕
    駛、使用。嗣於96年4 月2 日凌晨1 時40分許，為警在停放
    於桃園縣平鎮市○○○路與平東路246 巷口之車牌號碼5415
    -FG 號自用小貨車車上當場查獲甲○○，並扣得「阿昆」交
    付使用之鑰匙3 支（起訴書誤載為1 支）。
二、案經桃園縣政府警察局平鎮分局報請臺灣桃園地方法院檢察
    署檢察官偵查起訴。
    理  由
一、(一)本案被告甲○○所犯之收受贓物罪，為刑事訴訟法第376
    條第1 款之案件，經檢察官起訴後，於96年5 月29日繫屬於
    本院，依刑事訴訟法第284 條之1 之規定，無庸行合議審判
    ，宜先敘明。(二)證人乙○○於警詢中之證述，係屬審判外之
    言詞，惟按當事人、代理人或辯護人於法院調查證據時，知
    有第159 條第1 項不得為證據之情形，而未於言詞辯論終結
    前聲明異議者，視為有前項之同意，刑事訴訟法第159 條之
    5 第2 項定有明文，是上開證人於警詢所為之供述，未經檢
    察官、被告於本院言詞辯論終結前聲明異議，並經本院參酌
    該言詞認為適當，自得採為本案證據。
二、訊據被告甲○○於本院審理中固坦承有於前揭時、地為警查
    獲，且曾於96年4 月1 日夜間駕駛該車時聽聞「阿昆」提到
    開此車要小心及避開臨檢等情，惟辯稱：該自用小貨車係「
    阿昆」所駕駛，「阿昆」在96年4 月1 日晚上6 、7 點本來
    要載伊回大溪的家，但後來有先去山子頂那邊，從中壢到山
    仔頂那段路是伊駕駛，「阿昆」當時有說要小心一點，遇到
    臨檢要閃，但伊沒有想那麼多，後來從山仔頂到平鎮時又是
    「阿昆」開車，晚上約11點多時，「阿昆」到平鎮去找朋友
    先下車，叫伊在車上等候，伊在車上睡著了，後來警察就來
    了，伊才知道這臺車是贓車云云。經查，車牌號碼5415-FG
    號自用小貨車為被害人乙○○所有，於96年3 月24日晚間6
    時許，在臺北縣林口鄉○○○路○ 段遠來未來城工地前遭人
    竊取，於96年4 月2 日凌晨1 時40分許，為警在桃園縣平鎮
    市○○○路與平東路246 巷口發現上開貨車，並在該車上查
    獲被告甲○○及鑰匙3 支、被告所有之雜物等情，業據被害
    人乙○○於警詢中指述明確，並有贓物領據、桃園縣政府警
    察局平鎮分局搜索扣押筆錄、扣押物品目錄表各1 份、現場
    暨證物照片8 張、車輛竊盜車牌失竊資料個別查詢報表- 查
    詢車輛認可資料、車輛尋獲三聯單各1 份在卷可參及扣案鑰
    匙3 支可證，足認該貨車確屬失竊之贓物。又被告於警詢及
    第一次為檢察官訊問時已坦承「阿昆」有告知伊該車是偷來
    的，伊也有駕駛該車等事實，再者，該車上所遺留之物品均
    為被告所有，被告於偵查及本院審理中均坦承不諱，該車上
    並無留存「阿昆」之私人物品，且被告於偵查中曾供述平日
    「阿昆」會打伊的0000000000號手機聯絡，「阿昆」不會顯
    示來電，而查獲前一天下午4 點多「阿昆」有打給伊等情，
    惟被告所使用之0000000000號行動電話於96年4 月1 日除上
    午9 時42分、夜間7 時10分許有通話紀錄外，當日下午4 時
    至5 時間並無通話紀錄，有中華電信資料查詢1 紙在卷可參
    ，是被告所辯「阿昆」有與其電話聯繫顯非事實；再查，被
    告所稱「阿昆」於96年4 月1 日夜間11時許下車去找朋友，
    隔天凌晨1 時40分許在車上睡著而遭警查獲等情，惟被告既
    稱係當天晚上欲返回大溪之住處，始由「阿昆」搭載，則何
    以「阿昆」下車找朋友後接近3 小時，「阿昆」均未返回該
    貨車停放地點，且被告亦未找尋「阿昆」竟在車內熟睡，均
    非合於常理，亦徵該車已由「阿昆」交付被告使用無訛；又
    「阿昆」於交付車輛時，已告知被告該車為失竊車輛，且亦
    未一併交付行照等權利證明文件或提供車輛來源等情，顯見
    被告於收受該車使用時，對該自用小貨車係來源不明之贓物
    一情已有認識，被告上開所辯無收受贓物云云，不足採信。
    綜上所述，被告收受贓物犯行明確，應依法論科。
三、核被告甲○○所為，係犯刑法第349 條第1 項之收受贓物罪
    。被告有事實欄所列之前案科刑情形，有臺灣桃園地方法院
    檢察署刑案資料查註紀錄表、臺灣高等法院被告前案紀錄表
    各1 份在卷可按，其受有期徒刑之執行完畢後，5 年內故意
    再犯本件有期徒刑以上之罪，為累犯，應依刑法第47條第1
    項之規定，加重其刑。爰審酌被告收受贓物之時間甚短，且
    該車業已由被害人領回，被告犯後坦承部分犯行及其犯罪之
    動機、目的、犯罪態樣、智識程度、平日素行等一切情狀，
    而量處如主文所示之刑，並定易科罰金之折算標準。扣案之
    鑰匙3 支並非被告所有之物，業據被告於本院審理中供述甚
    明，自無由依刑法第38條第1 項第2 款諭知沒收，附此敘明
    。
據上論斷，應依刑事訴訟法第284 條之1 、第299 條第1 項前段
，刑法第349 條第1 項、第47條第1 項、第41條第1 項前段，刑
法施行法第1 條之1 第1 項、第2 項前段，判決如主文。
本案經檢察官徐文豪到庭執行職務。
中　　華　　民　　國　　96　　年　　6 　　月　　18　　日
                        臺灣桃園地方法院刑事第四庭
                                    法  官  蘇昭蓉
以上正本證明與原本無異。
如不服本判決，應於判決送達後10日內，向本院提出上訴狀。
                                    書記官  韓若玉
中　　華　　民　　國　　96　　年　　6 　　月　　18　　日
附錄法條：刑法第349條
中華民國刑法第349條
（普通贓物罪）
收受贓物者，處 3 年以下有期徒刑、拘役或 5 百元以下罰金。
搬運、寄藏、故買贓物或為牙保者，處 5 年以下有期徒刑、拘役
或科或併科 1 千元以下罰金。
因贓物變得之財物，以贓物論。
